# **LUÍSA BARROS**

### **Mobile Developer**

E-mail: luisa.barros.dev@gmail.com

LinkedIn: https://www.linkedin.com/in/luisabfs/

GitHub: https://github.com/luisabfs Número para contato: (79) 99177-4538

Aracaju/SE, Brasil

### **SOBRE MIM**

Sou uma profissional dedicada, sempre em busca de aprimorar minhas habilidades e contribuir ativamente para a criação ou melhoria de produtos e processos nas empresas em que trabalho. Tenho uma paixão especial pelo ecossistema JavaScript, incluindo os frameworks React Native, React.js e Node.js. Com mais de 3 anos de experiência como desenvolvedora mobile, desenvolvi um interesse profundo pelo desenvolvimento frontend. Atualmente, estou procurando por projetos que me permitam ampliar ainda mais minhas habilidades nessa área e aplicar meu conhecimento para proporcionar experiências excepcionais aos usuários, com foco na usabilidade e interfaces amigáveis.

## **HABILIDADES TÉCNICAS**

| REACT NATIVE | 3 anos |
|--------------|--------|
| Javascript   | 3 anos |
| Typescript   | 2 anos |
| Node.js      | 2 anos |

# **PORTFÓLIO**

website@luisa.dev

instagram@luisa.dev

### **OUTRAS HABILIDADES**

- Ferramentas de gerenciamento de estado (Redux/Redux Saga, React Context API, e MobX).
- Bancos de dados relacionais e não relacionais (PostgreSQL, MongoDB, e RealmDB).
- Versionamento e hospedagem de código (Git, Github, Azure).
- Grande interesse em UI/UX design.
- Resolução de problemas, trabalho em equipe, autodidata, aprendizado rápido.
- Comunicativa, organizada, confiável, atenta aos detalhes.

### **EXPERIÊNCIA PROFISSIONAL**

#### Desenvolvedora Mobile Pleno

#### **Lojas Riachuelo**

Uma cadeia do varejo das lojas Riachuelo, Casa Riachuelo e Carter's, com uma forte presença tanto no e-commerce quanto em mais de 390 lojas físicas em todo o Brasil, pertencente ao Grupo Guararapes, o maior grupo têxtil da América Latina.

iii Jan 2021 – Jan 2023

**♀** Remoto/Brazil

Área de negócios: Varejo

#### Projeto 1: PDV Omni

- Principal objetivo: Permitir que os vendedores ofereçam uma experiência de compra mais conveniente e móvel, processando transações de qualquer lugar do salão de vendas
- Detalhes e responsabilidades: Substituição de sistemas legados com foco na integração omnichannel; Projetei
  interfaces de usuário e arquiteturas com base em princípios offline-first; Forneci manutenção e suporte para diversas
  ferramentas, incluindo impressoras, scanners e outros periféricos que foram previamente implementados por outros
  desenvolvedores
- Resultados: Permitiu que os varejistas se adaptassem às mudanças das necessidades de negócios; Forneceu uma solução flexível de compras e pagamento
- Tecnologias: React Native · TypeScript · Android · Realm Database · Node.js · Redux

#### **Projeto 2: Selfcheckout**

- Principal objetivo: Reduzir tempos de espera e custos de mão de obra
- Detalhes e responsabilidades: Foco em desempenho, devido às limitações de hardware; Construção de interfaces para diferentes dimensões de tela; Manutenção de várias ferramentas, como impressoras, scanners e outros periféricos
- Resultados: Redução na formação de filas, o que aumenta a probabilidade de realização de uma compra; Coleta de dados valiosos sobre o comportamento do cliente e padrões de compra para melhorar estratégias de marketing e ofertas de produtos
- Tecnologias: React Native · TypeScript · Android · Realm Database · Node.js · Redux

#### Desenvolvedora Mobile Júnior

#### ma9

Uma empresa fintech que oferece soluções tecnológicas para o setor financeiro.

Mov 2019 – Jun 2020

**♀** Brasil

Área de negócios: Finanças

#### Projeto 1: PaqueOn

- Principal objetivo: Fornecer aos usuários uma maneira conveniente de gerenciar suas finanças, realizar pagamentos e acessar outros serviços financeiros
- Detalhes e responsabilidades: Durante o processo de desenvolvimento, trabalhei em colaboração com uma equipe de desenvolvedores, designers e gestores para priorizar medidas de segurança, como autenticação biométrica e criptografia assimétrica, a fim de proteger informações sensíveis
- Resultados: Durante o período em que estive na equipe, o projeto permaneceu em suas fases iniciais e não progrediu
  para a fase de produção. No entanto, a experiência adquirida ao trabalhar nele me permitiu desenvolver novas ideias e
  conhecimentos no âmbito financeiro, os quais podem ser implementados em futuros projetos, tornando essa
  experiência bastante valiosa.
- $\bullet$  Tecnologias: React.js  $\cdot$  React Native  $\cdot$  Async Storage  $\cdot$  JavaScript

# **EDUCAÇÃO**

Técnico, Informática Instituto Federal de Educação, Ciência e Tecnologia de Sergipe - IFS

🛗 Jun 2015 – Ago 2018

### **CERTIFICADOS**

 EF SET English Certificate 82/100 (C2 Proficient) - <u>certificafe@efset.com</u>

### **IDIOMAS**

- Português (Nativo)
- Inglês (Bilíngue)

- Francês (Intermediário)
- Espanhol (Intermediário)